臺灣高等法院臺中分院刑事判決
111年度上訴字第270號
上  訴  人  
即  被  告  葉宥霂


選任辯護人  黃逸哲律師
            許語婕律師
上列上訴人因誣告案件，不服臺灣彰化地方法院110年度訴字第2
43號中華民國110年11月30日第一審判決（起訴案號：臺灣彰化
地方檢察署110年度偵字第1105號），提起上訴，本院判決如下
：
    主  文
上訴駁回。
    事  實
一、葉宥霂原為彰化縣○○鎮○○段00○00地號建地與○○段52、53地
    號農地（下稱系爭農地）之共有人之一，其對○○段45至53地
    號土地（下稱系爭土地）之應有部分均為1/15；其於民國10
    8年6月28日前某時許，由址設彰化縣○○鎮○○路0段00號○○○不
    動產經濟有限公司（下稱○○○公司）業務員陳○○代為與買方
    徐○○磋商，約定以總價新台幣（下同）254萬5,000元購買上
    開9筆土地應有部分。葉宥霂於108年6月28日14時40分許，
    前往○○○公司與買方徐○○簽約，於同日14時43分許，葉宥霂
    先將土地所有權狀9張（包含系爭農地）及當天申請之印鑑
    證明交給代辦移轉登記之地政士洪○○，洪○○當場確認土地所
    有權狀後，並向葉宥霂詢問系爭農地之使用狀況、是否有農
    用證明，且協助葉宥霂以電話向銀行詢問系爭土地抵押債權
    之金額後，向葉宥霂逐條確認契約條款，再於同日15時50分
    許，與葉宥霂確認出賣上開9筆系爭土地、應有部分各15分
    之1、總價為254萬5,000元後，於同日16時12分開始，由葉
    宥霂在土地專任委託銷售契約書、不動產委託銷售標的現況
    說明書、不動產買賣契約書上簽名，葉宥霂並於同日16時13
    分將印鑑交付予洪○○當場蓋章，而委由洪○○辦理系爭土地應
    有部分之移轉登記，同日徐○○交付頭期款150萬元支票予洪○
    ○，葉宥霂則另委由陳○○代為協調其積欠遠東商業銀行之債
    務，陳○○遂代為協商債務完成，並以系爭土地之頭期款之部
    分款項即925,000元，清償葉宥霂積欠遠東商業銀行之債務
    。洪○○則依照葉宥霂委託，於108年7月26日13時許，持土地
    登記申請書連同相關證明文件，向彰化縣和美地政事務所申
    請系爭土地應有部分移轉登記予徐○○；惟葉宥霂於洪○○申辦
    前，已於108年7月18日、22日親自向和美戶政事務所辦理印
    鑑變更登記，致無法順利完成系爭土地應有部分移轉登記，
    並於108年7月18日、22日、30日親自申請印鑑證明。陳○○、
    洪○○得知無法順利辦理移轉登記後，乃與葉宥霂相約於108
    年8月1日，在彰化縣和美地政事務所會合，葉宥霂交付當天
    向和美戶政事務所申請之印鑑證明給和美地政事務所審查人
    員，以完成系爭土地應有部分之移轉登記，洪○○則將頭期款
    150萬元扣除清償遠東銀行債務925,000元、增值稅等費用後
    ，剩餘之264,484元交給葉宥霂，葉宥霂委由其女葉○○點收
    無誤，由葉宥霂在付款明細表簽收。迨108年8月5日完成系
    爭土地應有部分之移轉登記，葉宥霂收取尾款1,045,000元
    扣除仲介費、代書費、地價稅等費用後之978,841元並簽收
    。
二、葉宥霂明知上情，竟基於使陳○○、洪○○受刑事處分之誣告犯
    意，於109年3月30日9時11分許、5月12日10時51分許、10月
    19日上午9時30分許，接續在臺灣彰化地方檢察署，向有偵
    查犯罪權限之檢察官、檢察事務官誣指：陳○○明知葉宥霂僅
    同意出售名下之和美鎮○○段45至51地號建地之應有部分（均
    為1/15），以每坪建地單價為8.5萬元，建地共30坪，換算
    前揭建地應有部分之出售總價為255萬元，不賣農地；陳○○
    、洪○○竟意圖為自己不法之所有，基於詐欺、行使偽造私文
    書及竊盜之犯意聯絡，陳○○先向葉宥霂佯稱：買家要以總價
    254.5萬元，購買前揭建地應有部分等語，致葉宥霂陷於錯
    誤，葉宥霂於108年6月28日14時許前往○○○公司簽約，僅交
    付7筆建地之土地所有權狀，並在僅填載買賣標的為7筆建地
    之土地專任委託銷售契約書、不動產委託銷售標的現況說明
    書及不動產買賣契約書上簽名，然陳○○及洪○○先竊取葉宥霂
    系爭農地之所有權狀，並在上開契約書上增載農地地號，由
    洪○○在上開契約書及「土地登記申請書」、「土地所有權買
    賣移轉契約書」上偽造（複印）葉宥霂簽名及盜蓋葉宥霂的
    印章，洪○○再持偽造印鑑章，向和美戶政事務所冒名申請葉
    宥霂之印鑑證明，洪○○並於108年7月26日13時許，向彰化縣
    和美地政事務所申請前揭建地、農地所有權應有部分移轉登
    記給買方徐○○，使不知情之和美地政事務所承辦人員於108
    年8月5日，將葉宥霂出售系爭土地應有部分各1/15給徐○○之
    事項，登載於職務上所掌之土地登記簿等公文書上，並使徐
    ○○無償獲得前揭農地的應有部分，足以生損害於葉宥霂及地
    政機關對於土地登記管理之正確性等情，對陳○○及洪○○提出
    詐欺、偽造文書及竊盜告訴（彰化地檢109年度他字第896號
    、109年度偵字第9436號，下稱前案），而足生損害於陳○○
    、洪○○及司法機關處理案件之正確性。 
三、案經臺灣彰化地方檢察署檢察官簽分偵查起訴。
    理  由
壹、證據能力部分：
一、按被告以外之人於審判外之陳述雖不符刑事訴訟法第159條
    之1至第159條之4等4條之規定，而經當事人於審判程序同意
    作為證據，法院審酌該言詞陳述或書面陳述作成時之情況，
    認為適當者，亦得為證據。當事人、代理人或辯護人於法院
    調查證據時，知有刑事訴訟法第159條第1項不得為證據之情
    形，而未於言詞辯論終結前聲明異議者，視為有前項之同意
    ，刑事訴訟法第159條之5定有明文。該條立法意旨在於傳聞
    證據未經當事人之反對詰問予以核實，原則上先予排除。惟
    若當事人已放棄反對詰問權，於審判程序中表明同意該等傳
    聞證據可作為證據；或於言詞辯論終結前未聲明異議，基於
    尊重當事人對傳聞證據之處分權，暨證據資料愈豐富，愈有
    助於真實發見之理念，且強化言詞辯論主義，使訴訟程序得
    以順暢進行，上開傳聞證據亦均具有證據能力。經查，本件
    以下所引用被告以外之人於審判外之言詞或書面陳述，業經
    於審理期日踐行調查證據程序，檢察官、被告及其辯護人均
    已當庭表示無意見，且迄至言詞辯論終結前亦未聲明異議，
    本院審酌該等言詞或書面陳述之製作及取得，並無證據顯示
    有何違背程序規定而欠缺適當性之情事，認以之為證據應屬
    適當，自均有證據能力。　　
二、又按監視器影像之電磁紀錄，係利用科技電子設備取得之證
    據，其所呈現之影像內容，與供述證據性質不同，其證據能
    力之有無，應以該證據之取得是否合法為斷，不適用傳聞禁
    止法則，若取得證據之機械性能與操作技術無虞，該錄影內
    容之同一性即無瑕疵可指，倘其取得之過程並無違法，則該
    錄影電磁紀錄經以科技電子設備播放所呈現之影像內容，自
    得為證據。本案由○○○公司所提供之108年6月28日○○○公司2
    樓簽約室簽約影片3檔案、108年7月12日○○○公司1樓大廳影
    片4檔案、108年8月1日地政事務所辦理登記影片1檔案等影
    像之電磁紀錄，其中108年6月28日、108年7月12日之影片係
    在○○○公司營業處所所拍攝，而在營業處所設置監視器為商
    業常態，其中簽約室內之簽約過程雖非公共場合，然房屋買
    賣簽約時予以錄音錄影目的在於保護買賣及仲介三方，乃合
    理的商業活動範圍；而108年8月1日地政事務所辦理登記之
    影片乃在公共場合，且在當事人面前直接攝錄，亦屬合理商
    業行為，故上開影片取得之過程，均無違法之處。又本件因
    被告葉宥霂質疑上開影片檔案有作假之可能性，經原審於準
    備程序中當庭勘驗該監視器影像結果，復於審理程序中再重
    為勘驗，確認該影像均為連貫錄影，各別秒數均無脫漏，所
    攝得動作亦屬連續，並無中斷之情事，有原審110年10月4日
    、110年11月9日勘驗筆錄可參，並有錄影影片光碟檔案在卷
    可供重現確認，足徵前開錄影影片乃屬完整、連續之錄影檔
    案，並無遭人剪接或變造之情事，堪認該監視器錄影光碟內
    容即係事實之重現，並未摻雜人為作用，致影響內容所顯現
    之真實性，具有證據能力。
三、另按除法律另有規定外，實施刑事訴訟程序之公務員因違背
    法定程序取得之證據，其有無證據能力之認定，應審酌人權
    保障及公共利益之均衡維護，刑事訴訟法第158條之4定有明
    文。查本件以下所引用之其餘非供述證據，經本院於審理中
    提示並告以要旨而為調查時，檢察官、被告及其辯護人均未
    表示無證據能力，本院審酌該等證據作成及取得之程序均無
    違法之處，依上開規定之反面解釋，亦應認均有證據能力。
貳、實體部分：
一、訊據上訴人即被告葉宥霂（下稱被告）固坦承有委託○○○公
    司業務員陳○○仲介土地買賣事宜，並坦承曾於109年3月30日
    9時11分許、5月12日10時51分許、10月19日9時30分許，接
    續到彰化地方檢察署提告業務員陳○○、地政士洪○○涉犯詐欺
    、偽造文書、竊盜犯行之事實，然矢口否認有何誣告之犯行
    ，辯稱：我農地的所有權狀是被偷走的，我沒有賣農地，他
    們偽造我的簽名，並且偷領印鑑證明把我的土地過戶，我沒
    有誣告云云。經查：
　㈠被告於108年6月28日前往○○○公司與買家徐○○簽約，同時交付
    土地所有權狀9張予代書洪○○，且親自於契約文件上簽名之
    事實，業經原審於準備程序及審理程序當庭勘驗被告於108
    年6月28日前往○○○公司與買方徐○○簽約之現場錄影影像，勘
    驗結果如下：
108年6月28日○○○公司簽約室錄影影像（共三檔案，依序播放）   影片時間 勘驗結果 勘驗筆錄及 截圖畫面 14:42:58 葉宥霂進入簽約室，手持一包以透明夾鍊袋裝之文件 原審卷（下略）74、97 14:43:16 葉宥霂將權狀等交給代書洪○○檢查，代書一一翻閱 74、103 14:43:34 洪○○：（一邊翻）8、9，這有些是農地？ 陳○○：是。 洪○○：農用證明拿的出來？...我看看怎麼使用，因為現在是收割期。....你這兩個農地，有房子嗎？ 葉宥霂：沒屋。 陳○○：一個在種菜、一個荒廢 （繼續討論....） 74、111 14:45:00 開始討論土地遭假扣押，葉宥霂表示無法確認債權額，洪○○當場打電話予遠東銀行欲確認債權金額 74、75 15:09:15 洪○○開始書寫文件 75 15:24:59 洪○○開始逐條解釋契約條款 75 15:50:04 洪○○：你9筆土地，你都15分之1，要賣的價金254萬5,000。 75 16:11:58 仲介人員從買方拿到一張支票 166 16:12:00 洪○○起身，將文件拿到葉宥霂前，由葉宥霂開始在洪○○指的地方簽名，簽到16：19 75、113、1 66 16:12:51 葉宥霂摸胸前口袋 166 16:13:08 洪○○從葉宥霂手中接過小東西（印章），就去拿印泥過來 166 16:27:17 洪○○把粉紅色文件（契約書正本）交給葉宥霂 75、166 16:27:30 葉宥霂把粉紅色文件交給陳○○ 76 16:27:50 洪○○把印章還給葉宥霂，葉宥霂把印章放回胸前口袋。 洪○○：印章還你，我幫你刻一刻便章。 76、166 16:31:29 陳○○表示契約放他那邊，需要隨時通知他。 76 16:32:48 葉宥霂轉頭離開簽約室，並跟在場人員揮手致意（桌上無任何文件） 167 
　  上開影像中可見被告於108年6月28日簽約當日攜帶了一疊文
    件交付予代書洪○○，而洪○○檢視文件時，數到8、9，並在看
    到8、9文件時，發現被告之土地裡面有農地，而向被告詢問
    農地使用狀況及討論如無農用證明可能涉及之稅捐問題，足
    認被告所交付予洪○○之文件確實包含土地所有權狀，且有農
    地之權狀，而被告最後離去時，桌上並無遺留任何物品等情
    。是被告於109年10月19日在檢察官面前誣指稱：我忘記把
    農地權狀拿起來放在桌上，就被他們偷拿走等語（見偵字第
    9436號卷第121頁），顯與事實不符。
　㈡又被告雖辯稱其所於109年5月12日所提出之不動產買賣契約
    書（見他字卷第77至91頁）為洪○○所偽造云云。然從上開簽
    約現場錄影影片可知，洪○○有逐條念讀、說明粉紅色文書之
    內容跟被告確認，且洪○○所念之粉紅色文件內容並與「不動
    產委託銷售標的現況說明書」、「不動產買賣契約書」之特
    別約定事項相同（見他字卷第11、89頁），是洪○○於簽約時
    書寫及念讀之粉紅色文件確實為「土地專任委託銷售契約書
    」及「不動產委託銷售標的現況說明書」及「不動產買賣契
    約書」等文件；而影片中洪○○在向被告表示：被告出售9筆
    土地、應有部分為15分之1，總價為254萬5,000元等語後，
    由被告親自在4份粉紅色文件上陸續簽字，被告並自其胸口
    口袋中取出印章交予洪○○，洪○○蓋完章後，將印章及一本粉
    紅色文書交予被告，被告將印章放回胸前口袋後，並將粉紅
    色文書交由仲介陳○○保管等情，足認上開文書上之簽名確實
    為被告親自簽名，印鑑亦為被告親自交付予洪○○，由洪○○在
    被告面前蓋章。此外，被告上開109年5月12日所提出（自稱
    偽造）之不動產買賣契約書內容，與買方徐○○在檢察官面前
    所提出之不動產買賣契約書內容完全相同（見偵字第9436卷
    第57至67頁），並經證人即買方徐○○證稱：簽約是地主親自
    到場簽約的，我的部分簽名是我簽的，印章是代書在我面前
    幫我蓋的等語（見偵字第9436號卷第40至42頁），顯見被告
    於109年5月12日所提出之上開不動產買賣契約書買方部分確
    實為被告及徐○○於108年6月28日所親自簽名之文件，更足以
    確認為上開影片中所書立之文書，確實為「不動產買賣契約
    書」等文件。
　㈢被告雖另辯稱其未出售農地，不動產買賣契約書內關於農地
    地號之記載，乃陳○○及洪○○嗣後自行添加上去云云。然從不
    動產買賣契約書之形式觀之，其中買賣契約書所附之「特別
    約定事項」（見他字卷第89頁）前5點均是用電腦繕打，並
    以手寫書立第6點，另由被告及買方徐○○針對第6點增加部分
    後方簽名，是上開文書電腦繕打部分顯然無法嗣後再增添，
    而其中關於農地農用證明之約定即是以電腦繕打之第4點，
    顯不可能是嗣後遭竄改或增減文字；另經對照買方徐○○所提
    出之不動產買賣契約書，亦與被告所提出者完全相符，亦足
    證上開買賣契約書未曾經過修改及增添。
　㈣又本件土地買賣標的自始及包含2筆農地，9筆土地總價金為2
    54萬5,000元等情，除經證人徐○○證稱：我知道是好幾筆土
    地的持分，現場看的時候，仲介有跟我說哪些是農地、哪些
    是建地，簽約時確定是農地、建地都要買等語（見偵字第94
    36號卷第40頁）外，亦可從簽約影片得見，被告乃親自提供
    農地所有權狀、並經洪○○與被告確認農地使用方式，而獲被
    告答覆，且洪○○確實在被告面前有填寫契約文件10幾分鐘的
    行為，並逐條告知契約條款，最後並向被告確認「你9筆土
    地，你都15分之1，要賣的價金254萬5,000」等語後，才開
    始簽名如上；而被告簽約回去後因反悔土地價額，遂於108
    年7月12日前去○○○公司理論，被告之配偶及大女兒許○○（繼
    女）亦在場，被告要求要買方加價，陳○○於○○○公司1樓U型
    會議桌上，向被告及其妻女解釋系爭土地價額不佳之原因，
    並向被告說明可能涉及之稅捐問題等情，業經原審於準備程
    序中當庭勘驗○○○1樓監視器畫面，製有勘驗筆錄在卷（見原
    審卷第76至79頁），足認被告確實知悉本件買賣標的包含農
    地，且議定之總價為254萬5,000元等情，至為明確。
　㈤另被告積欠遠東銀行之債務本金加利息，截至108年7月3日止
    總額為4,886,246元，並經遠東銀行同意於108年7月18日前
    一次清償925,000元方式免除債務，有一次清償協議書可證
    （見他字卷第67頁），並由買方簽發到期日為108年7月15日
    之150萬元支票提供予被告清償上開債務，並塗銷假扣押之
    登記。然被告委由陳○○取得票款並清償完遠東銀行債務後，
    其本人竟於108年7月18日9時4分許，前往和美戶政事務所，
    以原印鑑章遺失為由，辦理印鑑變更登記，同時並申請印鑑
    證明（見他字卷第71、243頁）；於108年7月22日被告本人
    又前往和美戶政事務所，仍以原印鑑章遺失為由，辦理印鑑
    變更登記，同時並申請印鑑證明（見他字卷第71、245頁）
    等情，更足認被告是對於買賣價金反悔，故不斷變更印鑑而
    使土地無法完成過戶登記。至被告雖辯稱：上開印鑑證明是
    洪○○偽造其印鑑去偷申請印鑑變更云云，然經檢察官直接向
    和美戶政事務所調閱被告歷次申請資料，確認被告歷次申請
    印鑑登記、印鑑變更及印鑑證明均為被告本人親自辦理等情
    ，有和美戶政事務所函及所附申請書可查（見他字卷第233
    至248頁），亦足認被告上開所辯洪○○偽造其印鑑去申請印
    鑑登記云云，顯無足採。
　㈥又被告在陳○○等人之解釋下，於108年7月30日被告本人又前
    去戶政事務所申請印鑑證明（見他字卷第247頁），再於108
    年8月1日本人前去和美戶政事務所申請印鑑證明（見他字卷
    第248頁）而同意辦理移轉登記；被告並與其配偶、二女兒
    葉○○於108年8月1日前往地政事務所，由洪○○當場交付150萬
    支票款項，在扣除土地增值稅310,516元及遠東銀行債務92
    萬5,000元後，所剩餘之264,484元款項，由葉○○在被告面前
    清點現金，並由被告在「和東鎮○○段45,46,47,48,49,50,51
    ,52,53地號付款明細表」上簽收。被告雖辯稱：我簽名的文
    件上沒有農地，農地是他們之後加上去的云云，然經原審勘
    驗108年8月1日錄影影片可知，被告二女兒在點收現金時，
    明細表放置在桌上，雖無法從影片上清楚辨識出文件上文字
    為何，然從文字排版、字數觀之，足以證明標題的字數到第
    二行第二、三個字，故如被告簽名之文件上無「52,53」地
    號，則標題文字應為「和東鎮○○段45,46,47,48,49,50,51地
    號付款明細表」，長度將不會到第二行，足以證明108年8月
    1日被告點收現金時，所簽收之文書上有載明「52、53地號
    」部分，此亦經證人葉○○於偵查中證稱：我負責點錢，點收
    金額264,484元無誤，上面簽名是葉宥霂所簽等語（見偵字
    第1105號卷第26頁），是被告確實於108年8月1日收受264,4
    84元。另被告於土地過戶後，由被告及其配偶、大女兒許○○
    一同領取尾款1,045,000元，扣除代書費5,000元、地價稅1,
    200元、仲介費59,959元後，實際收受尾款978,841元，由大
    女兒許○○收取現金，被告在明細表上簽名等情，除有明細表
    影本在卷可參（見偵字第9436號卷第51頁），並經被告之大
    女兒證人許○○證稱：我有一起去仲介公司收尾款，收到97萬
    多元，葉宥霂簽很多，但我沒有看等語（1105卷第30頁），
    足認買賣價金確實為254萬5,000元，且經被告已全數收取完
    畢。
　㈦綜上，被告確實委託陳○○出賣包含2筆農地之9筆土地應有部
    分，總價金為254萬5,000元，被告並親自前往地政事務所辦
    理土地登記事宜，另由被告親自在相關契約文件上簽名，並
    收受2次款項，且被告親自在簽收明細表上簽名，應屬明確
    。
　㈧本件被告明知上情，竟於109年3月30日9時11分許、同年5月1
    2日10時51分許、同年10月19日9時30分許，向檢察官、檢察
    事務官稱其僅同意出售名下之和美鎮○○段45至51地號建地之
    應有部分，且總價為255萬元，不賣農地，並稱農地所有權
    狀遭竊取、契約文件遭偽造及變造等語，顯然是故意以上開
    虛構之事實，向地檢署對陳○○及洪○○提出詐欺、偽造文書及
    竊盜之告訴，使檢察官發動偵查，檢察官並為此2次傳喚陳○
    ○、1次傳喚洪○○，調閱相關資料、勘驗數片錄影影片、傳喚
    數名證人，造成被害人陳○○、洪○○受有被追訴之危險，妨害
    司法權之正確行使，是被告確有誣告陳○○及洪○○受刑事處分
    之意圖至明。至被告雖請求就上開買賣文件鑑定簽名字跡，
    然經本院檢視被告所提出之數份文件，各文件上之簽名字跡
    相互比對，所呈現之字跡外觀、書寫方式、筆劃結構、特徵
    變化範圍等筆劃特徵均高度類似，無明顯偽造之情事；且依
    被告所述，所有文件上簽名均為被告所簽，被告僅表示其是
    在空白契約上簽名，內容遭陳○○及洪○○增添竄改或是複印變
    造，是既均為被告親自所簽，
　　且本案被告確有上開犯行，已詳如前述，是被告上開證據調
    查之聲請，本院認無調查之必要，附此敘明。
  ㈨綜上所述，被告上開所辯，顯係事後卸責之詞，均無足採；
    本件事證明確，被告上開誣告犯行堪以認定，應予依法論科
    。
二、論罪科刑：
  ㈠核被告所為，係犯刑法第169條第1項誣告罪。
  ㈡被告於前案偵查時，雖多次指訴上述不實情詞，然均是為達
    使被害人陳○○及洪○○受刑事處罰之目的，針對同一案件密接
    為之，係侵害相同國家法益，應論以接續犯一罪。
三、原審經審理結果，認被告上開犯行罪證明確，並審酌被告因
    反悔土地買賣價額，竟誣指被害人陳○○、洪○○偽造文書、詐
    欺及竊盜，致生無謂之司法調查程序，檢察官為此開庭5次
    、調閱相關資料、勘驗數片錄影影片、傳喚數名證人，嚴重
    耗費訴訟資源，被害人陳○○及洪○○並因此忍受一連串偵查程
    序的折磨與煎熬，實有可議之處；而被告因反悔土地出售價
    額，曾於109年3月19日（另案誣告前）至○○○公司毆打被害
    人陳○○，經原審當庭勘驗監視器影片確認屬實（見原審卷第
    169頁），嗣後更甚直接誣告被害人陳○○及洪○○，並自始否
    認犯行，毫無悔意；兼衡被告國小畢業智識程度、之前曾經
    從事過司機工作，現在無業，與妻子有兩名女兒，另有妻子
    與前夫所生之繼子及繼女等一切情狀，量處有期徒刑6月等
    情，核其認事、用法、量刑均無不當。被告上訴意旨猶執前
    詞，否認犯罪，其上訴為無理由，應予駁回。
據上論斷，應依刑事訴訟法第368條，判決如主文。
本案經檢察官朱健福提起公訴，檢察官陳佳琳到庭執行職務。
中　　華　　民　　國　　111 　年　　3 　　月　　30　　日
            刑事第五庭    審判長法　官  鄭  永  玉
    　　　　　　　　　　　　　　法　官  周  莉  菁
  　　　　　　　　　　　　　　　法　官  卓  進  仕
以上正本證明與原本無異。     
如不服本判決應於收受送達後20日內向本院提出上訴書狀，其未
敘述上訴之理由者，並得於提起上訴後20日內向本院補提理由書
（均須按他造當事人之人數附繕本）「切勿逕送上級法院」。
因疫情而遲誤不變期間，得向法院聲請回復原狀。
                                書記官  廖  家  莉
　　　　　　　　　　　　　　　　
中　　華　　民　　國　　111 　年　　3 　　月　　30　　日

附錄本案論罪科刑法條：
刑法第169條（誣告罪）
意圖他人受刑事或懲戒處分，向該管公務員誣告者，處 7 年以
下有期徒刑。
意圖他人受刑事或懲戒處分，而偽造、變造證據，或使用偽造、
變造之證據者，亦同。